臺灣高雄地方法院刑事判決
111年度訴字第232號
公  訴  人  臺灣高雄地方檢察署檢察官
被      告  王錦江


上列被告因妨害風化案件，經檢察官提起公訴（110年度偵字第1
7580號、110年度偵字第19436號），因被告於準備程序中就被訴
事實為有罪之陳述，經本院告知簡式審判程序意旨，並聽取公訴
人、被告之意見後，由合議庭裁定進行簡式審判程序，判決如下
：
    主  文
甲○○共同犯圖利媒介性交罪，處有期徒刑貳月，如易科罰金，以
新臺幣壹仟元折算壹日。又犯圖利媒介性交罪，處有期徒刑貳月
，如易科罰金，以新臺幣壹仟元折算壹日。應執行有期徒刑參月
，如易科罰金，以新臺幣壹仟元折算壹日。
    事實及理由
一、本件被告甲○○所犯之罪，非死刑、無期徒刑、最輕本刑三年
    以上有期徒刑之罪或高等法院管轄第一審之案件，於本院準
    備程序進行中就被訴事實為有罪陳述，經告知簡式審判程序
    之旨，並聽取公訴人、被告之意見後，由本院依刑事訴訟法
    第273 條之1 第1 項規定，裁定進行簡式審判程序。又依刑
    事訴訟法第273 條之2 、同法第159 條第2 項規定，簡式審
    判程序不適用傳聞法則有關限制證據能力之相關規定，合先
    敘明。
二、本件被之犯罪事實、證據，除就證據部分補充「被告於本院
    準備程序中之自白」外，其餘與檢察官起訴書之記載相同，
    爰依刑事訴訟法第310 條之2 準用第454 條第2 項規定引用
    之（如附件）。
三、論罪科刑：
  ㈠按刑法第231條第1項所謂容留，係指供給性交或猥褻者之場
    所；所謂引誘，係指逗引誘惑為性交或猥褻行為之意；所謂
    媒介，係指在兩方間介紹為性交或猥褻之行為而言（最高法
    院96年度台上字第707號、94年度台上字第6002號判決意旨
    參照）。次按刑法第231條第1項之圖利使人為性交或猥褻罪
    ，犯罪構成要件乃以行為人主觀上有營利及使男女與他人為
    性交或猥褻行為之犯意，客觀上有媒介之行為為已足，屬於
    形式犯。故行為人只要以營利為目的，有使男女與他人為性
    交或猥褻行為之意圖，而著手媒介行為，即構成犯罪，至於
    該男女與他人是否果有為性交或猥褻之行為，則非所問。又
    因其犯罪為即時完成，無待任何具體有形之結果發生，性質
    上與未遂犯並不相容，應無未遂犯之可言（最高法院95年度
    台上字第5439號判決意旨參照）。查被告就起訴書事實欄一
    、二所載各次媒介女子與喬裝男客之員警為性交易之犯行，
    顯已著手並完成媒介性交易之行為，縱員警係因應辦案之需
    要，並無性交易之真意，亦無礙於被告各該媒介性交易既遂
    之犯行。
　㈡是核被告所為，均係犯刑法第231 條第1 項前段之圖利媒介
    性交罪。至被告各次意圖營利而引誘並進而媒介女子與他人
    為性交行為，其引誘之低度行為應為媒介之高度行為所吸收
    ，均不另論罪。
　㈢被告就起訴書事實欄一所載圖利媒介性交犯行，與丁○○（經
    檢察官追加起訴，由本院另行審結）有犯意聯絡及行為分擔
    ，應論以共同正犯。
　㈣本院審酌被告為圖私利，與他人共同或單獨媒介女子與他人
    為性交之行為，並居中牟利，危害社會善良風俗。惟念被告
    犯後坦承犯行，犯後態度良好，並考量被告本案所涉媒介以
    營利之金額非鉅，兼衡其罹有第二型糖尿病、持續性心房顫
    動、高血壓性心臟病、其他顯微鏡性血尿，有高醫診斷證明
    書在卷可稽（見審訴卷第35頁），及其前科素行、於本院審
    理中自述教育程度為小學未畢業，家庭經濟狀況困難之生活
    狀況、現罹癌之體況等一切情狀，各量處如主文所示之刑，
    並均諭知易科罰金之折算標準。另衡酌上開犯罪情節，定其
    應執行刑如主文所示，暨諭知如主文所示之易科罰金折算標
    準。
　㈤至被告雖請求為緩刑之諭知，惟按「受2年以下有期徒刑、拘
    役或罰金之宣告，而有下列情形之一，認以暫不執行為適當
    者，得宣告2年以上5年以下之緩刑，其期間自裁判確定之日
    起算：一、未曾因故意犯罪受有期徒刑以上刑之宣告者。二
    、前因故意犯罪受有期徒刑以上刑之宣告，執行完畢或赦免
    後，五年以內未曾因故意犯罪受有期徒刑以上刑之宣告者。
    」，刑法第74條第1項就緩刑之要件定有明文。查被告前因
    妨害風化案件，經本院以109年度訴字第688號判決判處有期
    徒刑，並於110年5月26日確定，有其臺灣高等法院被告前案
    紀錄表在卷可考，依照前揭規定，其於本案不符合緩刑之要
    件，自無從宣告緩刑，附此敘明。
四、沒收部分：
　　被告就起訴書事實欄一、二所載因圖利媒介性交犯行，而各
    向喬裝男客之員警所收取之5000元、5000元等物，均經扣案
    ，且俱已發還予員警等節，有贓物認領保管單在卷可佐，堪
    認被告已未保有該等犯罪所得，依刑法第38條之1第5項之規
    定，均不予宣告沒收或追徵其價額。
據上論斷，應依刑事訴訟法第273 條之1 第1 項、第299 條第1
項前段、第310 條之2 、第454 條第2 項，判決如主文。 
本案經檢察官丙○○提起公訴，檢察官乙○○到庭執行職務。
中　　華　　民　　國　　111 　年　　5 　　月　　31　　日
                  刑事第四庭    法　官  姚億燦
以上正本證明與原本無異。
如不服本判決應於收受判決後20日內向本院提出上訴書狀，並應
敘述具體理由。其未敘述上訴理由者，應於上訴期間屆滿後20日
內向本院補提理由書(均須按他造當事人之人數附繕本)「切勿逕
送上級法院」。
因疫情而遲誤不變期間，得向法院聲請回復原狀。
中　　華　　民　　國　　111 　年　　5 　　月　　31　　日
                                書記官  莊昕睿
附件：
臺灣高雄地方檢察署檢察官起訴書
                                    110年度偵字第17580號
                                    110年度偵字第19436號
　　被　　　告　甲○○　男　75歲（民國00年0月0日生）
　　　　　　　　　　　　住高雄市○○區○○○○街00號5樓
　　　　　　　　　　　　國民身分證統一編號：Z000000000號
上列被告因妨害風化罪案件，已經偵查終結，認應提起公訴，茲
將犯罪事實及證據並所犯法條分敘如下：
　　　　犯罪事實
一、甲○○與丁○○(另簽分偵辦)共同基於使已滿18歲之女子與男子
    為性交行為，而引誘、媒介以營利之犯意聯絡，先由甲○○於
    民國110年8月16日22時50分許，在高雄市三民區河北二路與
    同愛街口拉客，適喬裝員警經過該路段，甲○○遂向喬裝員警
    詢問稱：「你要找小姐喔？你是不是警察？來過嗎？要不要
    來？有幼齒又漂亮的。」等語進行引誘，復將喬裝員警帶至
    高雄市三民區河北二路100號5樓「大方旅店」內，再由丁○○
    將員警帶至房間內等候，期間甲○○向員警確認交易價格及種
    類後，由丁○○於同日23時許帶同越南籍女子BUI THI TRANG(
    中文姓名：裴氏莊)進入該房間並向員警收取全套性交易（
    男客以陰莖插入女子陰道）對價新臺幣(下同)4500元、房費
    400元及小費100元(共5000元)，如完成交易，裴氏莊可得13
    00元，餘款則由甲○○與丁○○取得。嗣為警方於110年8月17日
    1時50分許，在高雄市○○區○○路000號前攔查甲○○後，扣得前
    開5000元並循線查悉上情。
二、甲○○基於使已滿18歲之女子與男子為性交行為，而引誘、媒
    介以營利之犯意，於110年7月21日0時5分許，在高雄市三民
    區河北二路與繼光街口拉客，適喬裝員警經過該路段，甲○○
    遂向喬裝員警詢問稱：「要不要叫小姐鬆一下？小姐都是幼
    齒的，20多歲，價錢2000至3000元而已」等語進行引誘，復
    將喬裝員警帶至高雄市三民區河北二路100號4樓「大千商務
    旅館」403號房內，先向員警收取全套性交易（男客以陰莖
    插入女子陰道）對價4500元、房費500元(共5000元)，復由
    越南籍女子NONG THI CUC帶同警方至該旅館515號房內欲從
    事猥褻及性交行為，如完成交易，NONG THI CUC可得2000元
    ，餘款則由甲○○取得。嗣經警方表明身分後於NONG THI CUC
    之背包內扣得未使用之保險套3個，另通知甲○○返回上開旅
    館後，由甲○○交付已取得之5000元，而循線查悉上情。
三、案經高雄市政府警察局三民第一分局報告偵辦。
　　　　證據並所犯法條
一、證據清單及待證事實：
編號       證據名稱 待證事實 1 被告甲○○之自白 全部犯罪事實。 2 證人裴氏莊之證述、喬裝員警110年8月21日職務報告 犯罪事實一以下之事實。 3 證人丁○○之證述 經被告甲○○囑咐帶證人裴氏莊進入房間並向員警收費之事實。 4 證人NONG THI CUC之證述、喬裝員警110年7月21日職務報告 犯罪事實二以下之事實。 5 三民一分局長明派出所110年8月17日扣押筆錄暨扣押物品目錄表、贓物認領保管單、證人裴氏莊與仲介業者之LINE訊息翻拍畫面 犯罪事實一以下之事實。 6 三民一分局三民派出所110年7月21日扣押筆錄暨扣押物品目錄表2份、贓物認領保管單、查獲現場翻拍照片 犯罪事實二以下之事實。 
二、核被告於犯罪事實一所為，係犯刑法第231條第1項前段圖利
    引誘、媒介性交罪嫌、於犯罪事實二所為，係犯刑法第231
    條第1項前段圖利引誘、媒介及容留性交罪嫌。被告先後所
    為兩次犯行間，犯意有別、行為互殊，請分論併罰。
三、依刑事訴訟法第251條第1項提起公訴。
　　此　致
臺灣高雄地方法院
中　　華　　民　　國　 110　　年　　12　　月　　16　　日
　　　　　　　　　　　　　　　檢  察  官  高  永  翰
上正本證明與原本無異
中　　華　　民　　國　 110　　年　　12　　月　　22　　日
                              書  記  官  陳  乃  維
　
所犯法條：
中華民國刑法第231條(圖利使人為性交或猥褻罪)：
意圖使男女與他人為性交或猥褻之行為，而引誘、容留或媒介以
營利者，處5年以下有期徒刑，得併科10萬元以下罰金。以詐術
犯之者，亦同。
公務員包庇他人犯前項之罪者，依前項之規定加重其刑至二分之
一。